---
title: "Tarea 1 - Leonel Atencio - DM"
output:
  html_document: default
  html_notebook: default
  pdf_document: default
---

Este ejercicio se refiere al conjunto de datos College, que se puede encontrar
en el archivo College.csv. Contiene una serie de variables para 777 diferentes
universidades y escuelas superiores de los EE.UU.. Las variables son:

- Private: Indicador público / privado
- App: Número de solicitudes recibidas
- Accept: Número de solicitantes aceptados
- Enroll: Número de nuevos alumnos matriculados
- Top10 perc: Estudiantes nuevos correspondiente al diez por ciento superior del “high school”
- Top25 perc: Estudiantes nuevos correspondiente al veinticinco por ciento superior del “high school”
- F.Undergrad: Número de estudiantes de tiempo completo
- P.Undergrad: Número de estudiantes a tiempo parcial
- Room.Board: los costos de pensión
- Outstate: cantidad de estudiantes extranjeros.
- Books: los costos estimados de libros
- Personal: Se estima que el gasto personal
- Phd: Porcentaje de profesores con doctorados
- Terminal: Porcentaje de profesores con grado de terminales
- S.F.Ratio: Proporción de estudiantes / profesores
- perc.alumni: Porcentaje de alumnos que donan
- Expend: Los gastos de instrucción por estudiante
- Grad.Rate: Porcentaje de graduación
  
### Utilizar la función `read.csv ()` para leer los datos en R.
```{r}
library(readr)
College <- read_delim("../College.csv", ";", escape_double = FALSE, trim_ws = TRUE)
cols(
  X1 = col_character(),
  Private = col_character(),
  Apps = col_integer(),
  Accept = col_integer(),
  Enroll = col_integer(),
  Top10perc = col_integer(),
  Top25perc = col_integer(),
  F.Undergrad = col_integer(),
  P.Undergrad = col_integer(),
  Outstate = col_integer(),
  Room.Board = col_integer(),
  Books = col_integer(),
  Personal = col_integer(),
  PhD = col_integer(),
  Terminal = col_integer(),
  S.F.Ratio = col_number(),
  perc.alumni = col_integer(),
  Expend = col_integer(),
  Grad.Rate = col_integer()
)
```
*Nota:* He decidio usar la libreria `readr`, pues me parece un poco mas eficiente para esta labor. Carga las columnas con los valores esperados, y ademas se puede personalizar el nombre de cada una.

### Utilice `summary()` para producir un resumen numérico de las variables del conjunto de datos.
```{r}
summary (College)
```

### Usa `pairs()` para producir una matriz de dispersión de las primeros diez columnas.
```{r}
pairs(College[, 3:12])
```

### Utilice la función `plot()` para producir gráficos de caja de lado a lado de Outstate vs Private.
```{r}
boxplot(College$Outstate ~ College$Private)
```

### Crear una nueva variable cualitativa, llamada “Elite”, para tratar la variable Top10perc.
Vamos a dividir las universidades en dos grupos en función
de si o no la proporción de los estudiantes que vienen del 10% superior de su escuela
secundaria supera el 50%.
```{r}
Elite = rep ("No",nrow(College ))
Elite [College$Top10perc >50]="Yes"
Elite = as.factor (Elite)
College = data.frame(College, Elite)
```

### Utilice `summary()` para ver que existen muchas universidades de élite.
```{r}
summary(Elite)
```

### Ahora usa la función `plot()` para producir de lado a lado los diagramas de caja de Outstate vs Elite.
```{r}
boxplot(College$Outstate ~ College$Elite)
```
Se puede concluir que las universidades de Elite, suelen tener mayor cantidad de estudiantes foraneos.

### Utilizar la función `hist()` para producir algunos histogramas.
```{r}
hist(College$App)
hist(College$Accept)
hist(College$Enroll)
hist(College$Outstate)
```
*Nota:* Como muestro el informe en forma de Notebook, no es necesario realizar la division del area grafica.

### Continuar explorando los datos, y proporcionar un breve resumen de lo que se descubre.
Creare dos DataFrames separados para cada valor de la nueva columna `Elite`. Es esta manera, puedo realizar comparaciones directamente sobre la data. Quiero explorar las diferencias entre las Universidades de elite y las regulares.

```{r}
College_Elite <- College[College$Elite == 'Yes',]
College_Non_Elite <- College[College$Elite == 'No',]
```

Ahora, comparare la cantidad de estudiantes foraneos en las universidades de elite vs las regulares. Esta vez usando histogramas. Usare los mismos limites en `X` y `Y`.

```{r}
hist(College_Elite$Outstate, xlim=c(2000, 22000), breaks=seq(2000, 22000, 1000))
hist(College_Non_Elite$Outstate, xlim=c(2000, 22000), breaks=seq(2000, 22000, 1000))
```

Comparare este valor, con la cantidad de estudiantes aceptados en general:

```{r}
hist(College_Elite$Accept, xlim=c(0, 30000), ylim = c(0, 500))
hist(College_Non_Elite$Accept, xlim=c(0, 30000), ylim = c(0, 500))
```

